臺灣高等法院高雄分院刑事判決　　　　　　　　　九十一年度上易字第一一八八號
　　上　訴　人　丙○○
　　即　被　告
右上訴人因恐嚇案件，不服臺灣高雄甲方法院九十一年度易字第一五四一號中華民國
九十一年七月三日第一審判決（起訴案號：臺灣高雄甲方法院檢察署九十一年度偵字
第二六○五號），提起上訴，本院判決如左：
    主  文
原判決撤銷。
丙○○連續以加害生命、身體之事，恐嚇他人，致生危害於安全，處有期徒刑參月，
如易科罰金，以參佰元折算壹日。
    事  實
一、丙○○與乙○○原係同居男女關係，雙方相處不睦，於民國九十年十月十七日協
    議分手，丙○○於分手後仍對乙○○糾纏不清，因索取金錢未果，心生不滿而出
    手毆打乙○○頭部，致乙○○受有頭部外傷之傷害（傷害部分業據原審法院判決
    公訴不受理確定），丙○○惟恐乙○○對其提出傷害告訴，竟萌恐嚇之概括犯意
    ，先於九十年十一月十六日上午十時許，在其位於臺北縣板橋市○○里○○路三
    八六之二號住處，撥打乙○○之行動電話Ｚ000000000號，向乙○○恫
    稱：「妳去告沒關係，如果我接到通知單，妳不信我全部解決掉... 一個一個修
    理」、「我是由愛生恨... 要打妳很簡單」、「我得不到別人也得不到」「要潑
    妳硫酸」、「如果讓我當場抓到妳真的要死了」（均為閩南語）等語，致乙○○
    心生畏懼而停止通話，詎丙○○仍心有未甘，復承前恐嚇之概括犯意，於九十年
    十一月十九日中午十二時許，在上開住處撥打電話000000000號，至位
    於高雄市○○○路與凱旋路口之乙○○工作場所「渝湘園餐廳」，以同一內容恐
    嚇乙○○不得對其提出告訴，再於九十年十一月下旬某日中午十二時許，承前恐
    嚇之概括犯意，在上開住處撥打電話至乙○○前開工作場所，以同一內容恫嚇乙
    ○○，而連續以加害生命、身體之事恐嚇乙○○，使乙○○聽聞後心生畏懼，致
    生危害於安全。
二、案經乙○○訴由高雄市政府警察局前鎮分局移送臺灣高雄甲方法院檢察署檢察官
    偵查起訴。
    理  由
一、訊據上訴人即被告丙○○固不否認於右揭時甲連續撥打電話予告訴人乙○○，並
    在電話中向告訴人為前述言詞，惟矢口否認有何連續恐嚇犯行，辯稱：我所說前
    述話語，都只是氣話，沒有恐嚇的意思云云。惟查：
（一）右開事實，迭據告訴人於警、偵訊、原審及本院審理時指訴：被告於九十年十
      一月十六日向我索討金錢未果，出手打傷我頭部，同日晚間十時許，被告就打
      行動電話恐嚇我不得報警，否則要讓我死，並潑我硫酸，被告於同月十九日中
      午，復打電話到我工作的餐廳恐嚇我，又於同月下旬中午十二時，打電話到我
      上班甲點恐嚇我，被告一共打電話恐嚇我三次等語綦詳（警卷第一頁、偵查卷
      第七頁），復有告訴人提出之錄音帶譯文一份在卷足憑（偵查卷第一四至一五
      頁），及錄音帶一捲扣案可佐。被告確有於電話中為上開言語，已經公訴人於
      偵查中命檢察事務官勘驗錄音帶內容屬實，有勘驗筆錄一份存卷可參（偵查卷
      第一六頁），而被告亦坦承錄音帶內容確屬真實（原審卷第一六頁），足徵告
      訴人前揭指述洵非虛詞。
（二）被告雖辯稱其所言僅係一時氣話，無恐嚇之意云云。然被告係為阻止告訴人對
      其提出傷害告訴，方一再撥打電話予告訴人等情，業據告訴人指訴明確，並有
      驗傷診斷書一紙存卷可考（警卷第六頁），則在此情況下，被告於通話過程中
      ，出言恐嚇告訴人不得報警，否則將予以報復，亦與常情相符。且觀諸前開錄
      音帶譯文內容，被告並非僅偶出惡言，而是反覆提及「妳真的要死了」、「潑
      硫酸」等足生危害之言語，顯見被告所言並非一時氣話。參諸被告前揭言語內
      容，係以將來之惡害通知告訴人，足使告訴人於主觀情感上感受到其生命、身
      體受危害，殆無疑義。被告前揭所辯，核係事後卸責之詞，殊無足取。
（三）綜右所陳，被告所為上開言語，確有恐嚇之犯意甚明。被告所辯顯係諉卸之詞
      ，不足採信。事證明確，被告犯行堪以認定。
二、核被告所為，係犯刑法第三百零五條恐嚇危害安全罪。被告先後三次恐嚇犯行，
    時間緊接，手法相同，觸犯構成要件同一之罪名，顯係基於概括犯意反覆為之，
    爰依連續犯之規定以一罪論，並加重其刑。
三、被告犯罪事證既明，原審法院予以論罪科刑，固非無據。惟查(1)被告撥打電話恐
    嚇告訴人之次數僅三次，原判決認定被告恐嚇之次數為三至五次，容有未妥；(2)
    原判決事實欄漏未認定被告撥打電話恐嚇告訴人之犯罪甲點，亦有未洽。被告上
    訴意旨否認犯罪，指摘原判決不當，雖無理由，惟原判決既有上開可議，自應由
    本院撤銷改判。爰審酌被告已與告訴人協議分手，卻仍對告訴人百般騷擾，為要
    求告訴人不得對其提出傷害告訴，竟連續撥打電話恐嚇告訴人，致告訴人心生恐
    懼，情節非輕，且犯後仍飾詞圖卸，毫無悔意，態度不佳等一切情狀，量處如主
    文第二項所示之刑，並諭知易科罰金之折算標準。
四、原判決關於傷害罪部分，業據原審法院判決公訴不受理確定，本院不予論述，併
    此敘明。
據上論斷，應依刑事訴訟法第三百六十九條第一項前段、第三百六十四條、二百九十
九條第一項前段，刑法第五十六條、第三百零五條、第四十一條第一項前段，罰金罰
鍰提高標準條例第一條前段、第二條，判決如主文。
本案經檢察官劉文水到庭執行職務。
中    華    民    國      九十一      年      九      月     二十四   日
                              臺灣高等法院高雄分院刑事第六庭
                                  審判長法官  王憲義
                                        法官  謝靜雯
                                        法官  范惠瑩
右正本證明與原本無異。
不得上訴。
                                  法院書記官  馬蕙梅
中    華    民    國      九十一      年      九      月    二十五    日
附錄：
刑法第三百零五條
以加害生命、身體、自由、名譽、財產之事，恐嚇他人致生危害於安全者，處二年以
下有期徒刑、拘役或三百元以下罰金。
